臺灣士林地方法院民事裁定    一○○年度消債更字第一○五號
債  務  人  李曉榮
上列當事人聲請更生事件，本院裁定如下：
    主  文
債務人李曉榮自中華民國一百年十一月九日下午五時起開始更生
程序。
命司法事務官進行本件更生程序。
    理  由
一、按債務人不能清償債務或有不能清償之虞，且無擔保或無優
    先權之債務總額未逾新臺幣（下同）一千二萬元者，於法院
    裁定開始清算程序或宣告破產前，得向法院聲請更生，此觀
    諸消費者債務清理條例第三條、第四十二條第一項規定自明
    。次按法院開始更生程序之裁定，應載明其年、月、日、時
    ，並即時發生效力。法院開始更生或清算程序後，得命司法
    事務官進行更生或清算程序，必要時得選任律師、會計師或
    其他適當之自然人或法人一人為監督人或管理人，復分為同
    條例第四十五條第一項、第十六條所明定。
二、聲請意旨略以：債務人有不能清償債務之情事，前曾於民國
    一百年三月間以書面向最大債權金融機構即中國信託商業銀
    行股份有限公司請求共同協商債務清償方案，惟協商不成立
    。又債務人無擔保或無優先權之債務總額未逾一千二百萬元
    ，復未經法院裁定開始清算程序或宣告破產，爰聲請更生等
    語。
三、經查，債務人主張之上開事實，業據提出與所述相符之前置
    協商不成立通知書、財政部臺北市國稅局財產歸屬資料清單
    、行政院環境保護署廢機動車輛回收證明、勞工保險被保險
    人投保資料表及明細、財政部臺北市國稅局九十八及九十九
    年度綜合所得稅各類所得資料清單、勞工保險被保險人投保
    資料表及明細、鼎鑫德科技工業有限公司在職服務暨薪資證
    明書等件為證（見本院卷第二十一頁、第二十六頁、第二十
    七頁、第四十四頁至第四十六頁、第五十九頁至第六十頁、
    第四十六頁），堪信屬實。再揆諸債務人九十九年六月起迄
    一百年八月止之個人薪資發放明細表（見本院卷第八十八頁
    至第九十五頁），債務人除每月平均薪資約二萬五千二百四
    十一元外，其名下僅有九十四年出廠三陽廠牌之汽車一輛，
    別無其他資產可供清償其債務，是其主張有不能清償債務之
    情事，應堪採信。又債務人主張無擔保或無優先權之債務總
    額未逾一千二百萬元，亦有財團法人金融聯合徵信中心當事
    人綜合信用報告─債務清理條例前置協商專用債權人清冊、
    財團法人金融聯合徵信中心當事人綜合信用報告附卷足憑（
    見本院卷第五十一頁至第五十八頁）。復查，債務人無同條
    例第六條第三項、第八條或第四十六條各款所定駁回更生聲
    請之事由存在，則債務人聲請更生，洵屬有據，揆諸首開規
    定，應開始更生程序，並命司法事務官進行本件更生程序。
四、爰裁定如主文。
中    華    民    國    100   年    11    月     9    日
                  民事第三庭  法      官  孫萍萍
以上為正本係照原本作成。
本裁定不得抗告。
中    華    民    國    100   年    11    月     9    日
                              書  記  官  周嫣蘋